【裁判字號】    95,交聲,1121
【裁判日期】    951206
【裁判案由】    聲明異議
【裁判全文】
臺灣臺中地方法院交通事件裁定        95年度交聲字第1121號
原處分機關    交通部公路總局臺中區監理所
異  議  人    甲○○
即受處分人
上列受處分人因違反道路交通管理處罰條例案件，對於交通部公
路總局臺中區監理所於民國九十五年九月二十五日所為之處分（
原處分案號：中監違字第裁六○－ＺＣＡ○六二五二○號裁決書
）聲明異議，本院裁定如下：
    主    文
異議駁回。
    理  由
一、按汽車行駛高速公路應依速限標誌指示；行車速度應依標誌
    或標線之規定；汽車駕駛人有第三十三條第一項情形者，除
    依原條款處罰鍰外，並予記違規點數一點。道路交通管理處
    罰條例第三十三條第一項、第六十三條第一項第一款及道路
    交通安全規則第九十三條第一項、高速公路交通管制規則第
    五條第一項與違反道路交通管理事件統一裁罰標準表分別定
    有明文。次案本條例所定罰鍰之處罰，受處罰人接獲違反道
    路交通管理事件通知單後，於十五日內得不經裁決，逕依第
    九十二條第三項之罰鍰基準規定，向指定之處所繳納結案；
    不服舉發事實者，應於十五日內，向處罰機關陳述意見；其
    不依通知所定期限前往指定處所聽後裁決，且未依規定期限
    繳納罰鍰結案或向處罰機關陳述意見者，處罰機關得逕行裁
    決之。道路交通管理處罰條例第九條第一項訂有明文。
二、原處分機關交通部公路總局臺中區監理所略以：異議人即受
    處分人甲○○於民國九十四年十一月二十日十時四十七分許
    ，駕駛車牌號碼八三七八－ＬＱ號自用小客貨車，在國道一
    號高速公路南下一百五十二公里處，因「在高速公路超速行
    駛」之違規情形，經國道公路警察局第三警察隊依違反道路
    交通管理處罰條例第三十三條第一項逕行舉發。嗣受處分人
    甲○○未於期限內到案，遂於九十五年九月二十五日以中監
    違字第裁六○－ＺＣＡ○六二五二○號裁決書依法裁處罰鍰
    新臺幣（下同）六千元整，並依記違規點數一點，應無不合
    云云。
三、受處分人聲明異議意旨略以：伊於九十四年十一月二十日在
    高速公路超速行駛，並於九十四年十二月接到交通罰單，當
    日親自即到中區監理所，要求辦理吊扣駕駛執照，櫃檯服務
    人員告知須等到收到裁決書後，才能辦理，大約要等三至四
    個月，不知何因直到九十五年九月二十六日才收到裁決書，
    但九十五年七月一日起，道路交通管理處罰條例修正後，已
    停止辦理吊扣駕駛執照。伊認為違規在前，修正條例在後，
    而且已於應到案日之前已親自到案，應到案日為九十五年一
    月四日，現只要求廢除因逾期繳納，罰鍰六千元之裁決，維
    持原處分罰鍰三千元云云。
四、經查：
（一）本件受處分人對於上揭違規事實並未爭執，且有上開裁決
      書一件附卷可稽，是受處分人上開違規事實明確，已可認
      定，從而，原處分機關據以援引上開規定，裁處罰鍰六千
      元，並記違規點數一點，並無不當。
（二）又異議人辯稱其於接到罰單當日即到原處分機關要求辦理
      吊扣駕駛執照，‧‧‧已於應到案日之前已親自到案，應
      到案日為九十五年一月四日。惟依上揭法條說明，受處分
      人於指定應到案日期到案者，及提前到案，而該案件已移
      到者，處罰機關均應即依法裁決。受處分人於裁決後逾二
      十日未向管轄地方法院聲明異議，或其聲明異議經法院裁
      定確定，而不依裁決或裁定繳納罰鍰或不繳送汽車牌照、
      駕駛執照者，始依法易處吊扣處分。是本件異議人倘有如
      其所述於接到罰單當日即到原處分機關要求辦理吊扣駕駛
      執照之處分（應到案日之前到案），原處分機關當即依法
      裁決，始為適法，受處分人亦始得依修法前道路交通管理
      處罰條例第六十五條、違反道路交通管理事件統一裁罰基
      準及處理細則第六十一條規定，聲請易處吊扣駕駛執照處
      分。而原處分機關既為依法執行職務，當無可能故不為裁
      決而僅告知大約要等三至四個月之情。本件受處分人既未
      提出任何對其有利之證據以供調查，本院自難據以採信。
      從而，受處分人所辯尚非可採，本件原處分機關援引首揭
      規定所為之處分，於法並無不合。
五、綜上所述，原處分機關交通部公路總局臺中區監理所為之行
    政裁罰，核無不當，而受處分人就原處分所為之異議，自屬
    無理由，應予駁回。
據上論斷，應依道路交通管理處罰條例第八十七條第二項、道路
交通案件處理辦法第十九條之規定，裁定如主文。
中    華    民    國  九十五  年   十二   月    六    日
                          交通法庭    法  官  莊  秋  燕
以上正本證明與原本無異。
如不服本裁定，應於送達後五日內，向本院提出抗告狀。
                                      書記官  莊  玉  惠
中    華    民    國  九十五  年   十二   月    六    日


司法院資訊處製作；財團法人民間司法改革基金會備份。
